【裁判字號】    88,簡上,77
【裁判日期】    890320
【裁判案由】    清償債務
【裁判全文】
臺灣桃園地方法院民事裁定  八十八年度簡上字第七十七號
    上  訴  人  丁○○
    訴訟代理人  丙  ○
    上  訴  人  丙  ○
    被上訴人    甲○○
    訴訟代理人  乙○○○
右當事人間請求確認僱傭關係存在等事件，上訴人對於中華民國八十八年九月廿三日
本院八十八年度簡上字第七七號第二審判決提起上訴，請求本院許可，本院裁定如左
：
    主  文
上訴駁回。
第三審訴訟費用由上訴人負擔。
    理      由
一、按對於簡易訴訟程序之第二審判決，其上訴利益逾第四百六十六條所定之額數者
    ，當事人固得以其適用法規顯有錯誤為理由，逕向最高法院提起上訴，但須經原
    裁判法院許可，且該許可，以訴訟事件所涉及之法律見解具有原則上之重要性者
    為限，認為不應許可者，應以裁定駁回其上訴，觀之民事訴訟法第四百三十六條
    之二第一項（民國八十八年二月三日修正條文）、第四百三十六條之三第一項、
    第二項、第三項後段規定自明。而所謂適用法規顯有錯誤，係指原第二審判決就
    其取捨證據所確定之事實適用法規顯有錯誤而言，不包括認定事實不當之情形在
    內，故認定事實錯誤、取捨證據失當及判決不備理由或理由矛盾，則不在該條項
    適用之列（見最高法院八十年度台上字第一三二六號、二二三九號、八十四年度
    台上字第二五二號判決意旨）。又所謂「有原則上之重要性」，係指訴訟事件所
    涉及之法律見解意義重大，而有闡釋之必要而言。
二、本件上訴人對於原判決逕向最高法院提起上訴，所表明之上訴理由略以：縱本件
    借款屬實，該四十二萬二千元中，亦包含本金四十萬元及利息二萬二千元。查該
    二萬二千元既為利息，顯有民法第二百零七條複利禁止之適用，惟原判決就該二
    萬元之利息部分，復計以法定延利息，顯有複利之情形存在，依法應屬無效。又
    證人蔡吳綢於八十七年七月十二日於原審證，而受命法宮僅詢問二個問題，即「
    本件借款的經過情形？」「證書何人所為？」除此之外，並未就還款時間、數額
    等重要爭點未行發問，即遽推論證人所言不足採信顯嫌速斷。且原審復未行使闡
    明權，命上訴人陳明是否傳喚被上訴人之兒子、媳婦為證，顯亦有違民事訴訟法
    第一百九十九條之規定。再查卷附借款證書背面記載「收460000元」字樣，據上
    訴人所悉應係被上訴人收清借款後所簽註，惟其中「收」字，已遭被上訴人塗改
    ，就此部份，上訴人於庭訊時曾提出質疑，卻未見原審說明，則即有判決不適用
    法則之違法云云，為其論據。
三、經查，本件上訴人請求上訴最高法院，其所持理由，類皆屬事實認定問題，並非
    法律見解之分歧，其亦並未指出原審判決適用法律，與現行判例、解釋有何歧異
    之處，難認本件所涉及之法律見解，具有原則上之重要性，自不應許可。依上開
    說明，其請求自有未合，應予駁回。
四、據上論結，本件上訴為不合法，依民事訴訟法第四百三十六條之三第三項後段、
    第九十五條、第七十八條，裁定如主文。
中      華      民      國    八十九    年      三      月     二十     日
                                    臺灣桃園地方法院民事第二庭
~B法      官  江德民
右為正本係照原本作成
如對本裁定抗告應於送達後十日內向本院提出抗告狀
中      華      民      國    八十九    年      三      月     二十     日
~B法院書記官  顏平國


司法院資訊處製作；財團法人民間司法改革基金會備份。
